臺灣臺北地方法院民事判決　　　　　　　96年度訴字第1080號
原　　　告　萬泰商業銀行股份有限公司
法定代理人　丙○○
訴訟代理人　庚○○
被　　　告　圓觀科技有限公司
法定代理人
兼　被　告　己○○
被　　　告　乙○○
　　　　　　戊○○
　　　　　　丁○○
　　　　　　甲○○
上列當事人間請求清償借款事件，本院於中華民國96年3月26日
言詞辯論終結，判決如下：
    主  文
被告圓觀科技有限公司、己○○、乙○○、戊○○、丁○○應連
帶給付原告新台幣肆拾肆萬陸仟陸佰捌拾陸元及如附表一所示之
利息及違約金。
被告圓觀科技有限公司、己○○、乙○○、戊○○、甲○○應連
帶給付原告新台幣伍拾肆萬玖仟貳佰零肆元整及如附表二所示之
利息及違約金。
訴訟費用新台幣壹萬零玖佰元由被告圓觀科技有限公司、己○○
、乙○○、戊○○、丁○○連帶負擔十分之四，餘由被告圓觀科
技有限公司、己○○、乙○○、戊○○、甲○○連帶負擔。
本判決於原告以新台幣參拾陸萬元供擔保後，得假執行。
    事  實
甲、原告方面：
一、聲明：除假執行擔保金額外，如主文所示。
二、陳述：
（一）被告圓觀科技有限公司（下簡稱圓觀公司）分別於：
  １、民國（以下同）93年1月8日邀同其餘被告己○○、乙○○
      、戊○○、丁○○為連帶保證人與原告共同訂定週轉金貸
      款契約，額度新台幣（下同）4,000,000正。有證一借據
      12紙可證，期限自93年1月12日至94年1月11日止，得由借
      款人出具借據循環動用，利息按原告基準放款利率加碼年
      息4.09％機動計付（目前利率為年息9.24％，嗣後被告園
      觀公司於借款動用期間內申請循環動用情形如下：
  １、93年1月27日出具借據一件向原告借款336,960元，期限自
      93年1月27日至96年1月27日止，本金尚欠原告10,616元。
  ２、93年2月12日出具借據一件向原告借款408,960元，期限自
      93年2月12日至96年2月12日止，本金尚欠原告25,690 元
      。
  ３、93年2月26日出具借據一件向原告借款273,600元，期限自
      93年2月26日至96年2月26日止，本金尚欠原告17,184 元
      。
  ４、93年3月12日出具借據一件向原告借款432,600元，期限自
      93年3月12日至96年3月12日止，本金尚欠原告40,554元。
  ５、93年3月31日出具借據一件向原告借款129,600元，期限自
      93年3月31日至96年3月31日止，本金尚欠原告12,164 元
      。
  ６、93年4月21日出具借據一件向原告借款230,400元，期限自
      93年4月21日至96年4月21日，本金尚欠原告28,738元。
  ７、93年4月22日出具借據一件向原告借款72,000元，期限自
      93年4月22日至96年4月22日止，本金尚欠原告8,974元。
  ８、93年5月7日出具借據一件向原告借款146,800元，期限自
      93年5月7日至96年5月7日止，本金尚欠原告18,310元。
  ９、93年5月14日出具借據一件向原告借款316,800元，期限自
      93年5月14日至96年5月14日止，本金尚欠原告49,222 元
      。
  10、93年6月10日出具借據一件向原告借款440,640元，期限自
      93年6月10日至96年6月10日日止，本金尚欠原告81,880
      元。
  11、93年6月21日出具借據一件向原告借款388,800元，期限自
      93年6月21日日至96年6月21日止，本金尚欠原告72,250
      元。
  12、93年7月9日出具借據一件向原告借款436,320元，期限自
      93年7月9日至96年7月9日止，本金尚欠原告81,104元（即
      。
（二）94年4月27日邀同其餘被告己○○、乙○○、戊○○、甲○○為連帶保證人，與原告簽訂借據二紙分別為：
  １、1,500,000元，約定約定自94年4月28日起至97年4月28日
      止共分36期，依年金法平均攤還本息，利率採年率7.25％
      固定計付，目前尚欠原告本金402,824元。
　２、500,000元，約定約定自94年4月28日起至97年4月28日止
      共分36期，依年金法平均攤還本息，利率採年率7％固定
      計付，目前尚欠原告本金146,380元。
  ３、上述借款延遲履行時，除按約定利率支付遲延利息外，逾
      期六個月以內者，按上開利率10％，逾期六個月以上者，
      就超過部份按上開利率20％加付違約金。其餘借款約定事
      項被告等另簽立授信約定書為憑。
（三）詎料被告圓觀科技有限公司，於96年1月15日起陸續以存
      款不足之理由退票，支付能力顯已不足，依授信約定書第
      五條中約定，被告等則喪失期限利益，債務視為全部到期
      ，應全數一次清償，經原告行使抵銷權後，計尚欠債權本
      金995,890元，及如附表一、附表二所示之利息、違約金
      。又被告己○○、乙○○、戊○○、丁○○、甲○○等5
      人既為連帶保證人，依民法第272條第1項、第273條第1項
      規定，對前述債務應負連帶清償責任。
（四）按當事人得以合意定第一審管轄法院，民事訴訟法第24條
      第一項前段定有明文，依原告與被告等間簽立之授信約定
      書第12條約定，發生訴訟時雙方合意以鈞院為第一審管轄
      法院，是故鈞院就本件訴訟應有管轄權。
（五）綜上所陳，被告基於金錢消費借貸及連帶保證法律關係，
      就本件請求應負連帶清償之責，爰依民事訴訟法第24條第
      1項、第244條第1項、第119條第規定，提出起訴書狀及其
      繕本，為此狀請鈞院鑒核，賜准判決如原告訴之聲明。
三、證據：提出週轉金貸款契約一件及動用借款借據一件、借據
    影本二件、授信約定書影本七件、第二類票據信用資料查覆
    單影本一件為證。
乙、被告圓觀公司、己○○部分陳述略以：我們之前有財務問題
    ，要求原告承辦人幫我們辦理，讓我們可以週轉，但原告沒
    有給我們伸縮的空間。95年9月時，我們有出租影印機且已
    經抵銷部分貨款；對原告提出之借據及保證書並無意見。
丙、被告乙○○部分陳述略以：我們共貸款600萬，現在剩下90
    幾萬，95年8月請求原告延緩清償，95年11月原告叫我們去
    蓋章，後來又說沒有經過核准同意延展；對原告提出之借據
    及保證書並無意見。
丁、被告戊○○部分：據其於言詞辯論期日到場陳述略以，原則
    上我不同意延展，95年7月結束股東關係，我不想擔任保人
    ，因為我之期債務不止這些；對原告提出之借據及保證書並
    無意見。
戊、被告丁○○部分：據其於言詞辯論期日到場陳述略以，95年
    7月我已經離開圓觀公司，我不願擔任保人；對原告提出之
    借據及保證書並無意見。
己、被告甲○○部分：未於言詞辯論期日到場，亦未提出書狀作
    何聲明或陳述。
    理  由
甲、程序方面：本件被告甲○○、戊○○均未於最後言詞辯論期
    日到場，核無民事訴訟法第386條所列各款情形，應依原告
    之聲請，由其一造辯論而為判決。
乙、實體方面：
一、原告起訴主張被告圓觀科技有限公司於93年1月起日以附表
    一所示被告為連帶保證人與原告訂立保證契約，嗣向原告借
    款數筆，惟被告圓觀公司自96年1月15日起即未依約還款，
    依授信約定書第12條之約定債務視為全部到期，目前尚欠本
    金共計995,890元及如附表一所示之利息違約金未清償；又
    94年4月27日圓觀公司以附表二所示被告為連帶保證人向原
    告借款二筆，亦未按期清償，經視為全部到期等前開事實，
    業據原告提出與所述相符之保證書、約定書、借據、撥款明
    細及還款明細等件為證。被告己○○、乙○○、戊○○、丁○○對前開事實並不爭執，被告甲○○、戊○○均未於最後
    言詞辯論期日到場，亦未提出任何書狀供審酌，是自堪信原
    告主張為真實。又被告雖抗辯稱不願擔任連帶保證人、不同
    意圓觀公司展期云云，惟查本件借款乃被告己○○等人擔任
    圓觀公司連帶保證人時發生之債務，是被告於原告本件請求
    時，始主張不續任連帶保證人，核自不能對抗本件原告。又
    被告雖另抗辯，95年9月時出租影印機予原告可以抵銷部分
    款項云云，惟查該部分款項亦經原告計算明確，並表明間到
    後自會抵充等語，是本件被告抵銷部分抗辯亦無理由。
二、按消費借貸之借用人應於約定期限內，返還與借用物種類、
    品質、數量相同之物，民法第478條前段定有明文；又所謂
    連帶保證，係指保證人與主債務人就債務之履行，對於債權
    人各負全部給付之責任者而言，是連帶保證債務之債權人得
    同時或先後向保證人為全部給付之請求（最高法院45年台上
    字第1426號判例、77年台上字第1772號判決參照）。再按遲
    延之債務，以支付金錢為標的者，債權人得請求依法定利率
    計算之遲延利息。但約定利率較高者，仍從其約定利率；當
    事人得約定債務人於債務不履行時，應支付違約金，民法第
    233條第1項、第250條第1項分別定有明文。本件園觀公司分
    別以其餘被告為連帶保證人，向原告借款未依約清償，尚積
    欠如主文所示之本金及利息、違約金未清償，揆諸前開說明
    及規定，原告依消費借貸及連帶保證契約請求被告連帶如數
    給付如主文所示金額為有理由，應予准許。
丙、假執行之宣告：原告請求預供擔保請准宣告假執行，經核並
    無不合，爰酌定相當之擔保金額如主文所示。
丁、結論：本件原告之訴為有理由，依民事訴訟法第385條第1項
    前段、第85條第2項、第390條第2項，判決如主文。
中　　華　　民　　國　　96　　年　　4　　月　　9 　　日
                  民事第四庭    法　官　洪遠亮
以上正本係照原本作成
如對本判決上訴，須於判決送達後20日內向本院提出上訴狀
中　　華　　民　　國　　96　　年　　4 　　月　　9 　　日
                       　　　　 書記官　陳莉庭
